臺灣臺中地方法院臺中簡易庭小額民事判決
111年度中小字第2969號
原      告  吳岳洲  
被      告  戴士傑  
上列當事人間請求侵權行為損害賠償（交通）事件，本院於民國
111年8月23日言詞辯論終結，判決如下：
    主      文
被告應給付原告新臺幣625元，及自民國111年8月2日起至清償日
止，按週年利率百分之5計算之利息。
原告其餘之訴駁回。
訴訟費用新臺幣1,000元，由被告負擔新臺幣500元，其餘由原告
負擔。
本判決原告勝訴部分得假執行。
    事實及理由
一、原告主張：被告於111年5月29日14時28分許，駕駛車牌號碼
    000-000號機車，由臺中市天水五街右轉天水中街往天水西
    街方向，行經臺中市○○區○○○街00號前時，因未注意車前狀
    況，撞擊原告所有停放在路旁之車牌號碼000-000號機車（
    下稱系爭車輛），致系爭車輛受損，經送修支出修理費新臺
    幣（下同）6,250元，爰依侵權行為之法律關係，請求被告
    賠償必要之修復費用6,250元，並聲明：被告應給付原告6,2
    50元，及自起訴狀繕本送達翌日起至清償日止，按年息百分
    之5計算之利息。
二、被告辯稱略以：我看監視錄影帶，當下有兩個阿姨，也有被
    我碰到，原告好像把所有車子賠償都算在我身上，我覺得不
    公平等語，並聲明：原告之訴駁回。
三、得心證之理由：
  ㈠按因故意或過失，不法侵害他人之權利者，負損害賠償責任
    ，民法第184條第1項前段定有明文。汽車行駛時，駕駛人應
    注意車前狀況，並隨時採取必要之安全措施，道路交通安全
    規則第94條第3項定有明文。查原告主張被告於上開時、地
    ，未注意車前狀況，致兩車發生碰撞，原告所有系爭車輛受
    損之事實，業據其提出估價單、行車執照影本、調解不成立
    證明書、道路交通事故現場圖、現場照片、統一發票等為證
    （見本院卷第17至26頁、第37頁至39頁），並經本院依職權
    向臺中市政府警察局第六分局調閱道路交通事故調查卷宗，
    其中附有道路交通事故現場圖、A3類道路交通事故調查報告
    表、臺中市政府警察局第六分局交通分隊處理道路交通事故
    談話紀錄表臺中市政府警察局道路交通事故初步分析研判表
    、補充資料表、現場照片等見（見本院卷第45至56頁），查
    證屬實，而被告對於原告主張之事實於本院言詞辯論時，並
    未爭執，僅辯稱原告好像把所有車子賠償都算在我身上等語
    ，依本院調查證據之結果，是原告之主張，堪信為真實。原
    告主張被告應負侵權行為損害賠償責任，應屬有據。
  ㈡按不法毀損他人之物者，被害人得請求賠償其物因毀損所減
    少之價額，民法第196條定有明文，且依該規定請求賠償物
    被毀損所減少之價額，得以修復費用為估定標準，但以必要
    者為限，如修理材料以新品換舊品，應予折舊（最高法院77
    年度第9次民事庭會議決議㈠決議要旨參照）。查原告支付系
    爭車輛修復費用6,250元，業具原告所提估價單、統一發票
    為證，而原告提出統一發票上所載，系爭車輛之修復費用均
    為零件，且依原告提出之估價單，亦均係零件之記載，是原
    告支出之修復費用6,250元，應為零件費用，此部分因係以
    新零件更換毀損之舊零件，而系爭車輛於82年11月出廠，83
    年2月23日領照，有系爭車輛行車執照（見本院卷第37頁）
    附卷可憑，則至事故發生時間111年5月29日止，系爭車輛約
    已使用逾28年，已超過機器腳踏車耐用年數3年。而採用定
    率遞減法者，其最後一年之折舊額，加歷年折舊累計額，其
    總合不得超過該資產成本原額之10分之9。本件原告車輛之
    折舊額必然超過換修零件費10分之9甚多，故其折舊後之換
    修零件費用，應以換修零件總額之10分之1計算，即為625元
    （6,250 ×1/10=625），是原告支出之必要修理費用為625元
    。
  ㈢末按，給付無確定期限者，債務人於債權人得請求給付時，
    經其催告而未為給付，自受催告時起，負遲延責任，其經債
    權人起訴而送達訴狀者，與催告有同一之效力；遲延之債務
    ，以支付金錢為標的者，債權人得請求依法定利率計算之遲
    延利息；應付利息之債務，其利率未經約定，亦無法律可據
    者，週年利率為百分之五，民法第229 條第2 項、第233 條
    第1 項前段、第203 條分別定有明文。從而，原告本於侵權
    行為之法律關係，請求被告給付自起訴狀繕本送達被告翌日
    （即111年8月2日，送達證書見本院卷第43頁）起至清償日
    止，按週年利率百分之5計算之利息，為有理由，應予准許
    。
四、綜上所述，原告依據侵權行為之法律關係，請求被告給付其
    625元，及自111年8月2日起至清償日止，按週年利率百分之
    5計算之利息，為有理由，應予准許，逾此範圍之請求，則
    屬無據，應予駁回。
五、本判決原告勝訴部分係適用小額程序所為被告敗訴之判決，
    依民事訴訟法第436條之20規定，應依職權宣告假執行。
六、訴訟費用負擔之依據：民事訴訟法第79條。
中　　華　　民　　國　　111 　年　　9 　　月　　27　　日
                          臺灣臺中地方法院臺中簡易庭
                                  法　官　張清洲
以上為正本，係照原本作成。
如不服本判決，應於送達後20日內，以判決違背法令為理由，向
本院提出上訴狀並表明上訴理由（上訴理由應表明一、原判決所
違背之法令及其具體內容；二、依訴訟資料可認為原判決有違背
法令之具體事實），如於本判決宣示後送達前提起上訴者，應於
判決送達後20日內補提上訴理由書（須附繕本）。並應繳納上訴
費新臺幣壹仟伍佰元，如未繳納，依民事訴訟法施行法第9 條之
規定，認當事人明知上訴要件有欠缺，逕以裁定駁回其上訴。
中　　華　　民　　國　　111 　年　　9 　　月　　27　　日
                                  書記官  陳慧津